臺灣高等法院臺中分院刑事裁定　　　　 100年度聲再字第74號
再審聲請人
即受判決人　黃嘉琳
上列聲請人因傷害等案件，對於本院99年度上易字第1585號中華
民國100 年3 月7 日確定判決（原審案號：臺灣臺中地方法院99
年度易字第2782號、起訴案號：臺灣臺中地方法院檢察署99年度
偵字第4028號）聲請再審，本院裁定如下：
    主  文
再審之聲請駁回。
    理  由
一、再審聲請意旨略以：再審聲請人即受判決人黃嘉琳（以下稱
    再審聲請人）所涉傷害罪部分，一審與二審判決對於再審聲
    請人十分不公，實是冤枉，證據中皆明白顯示告訴人劉武雄
    所言所述與事實諸多不符，為何會是這樣不公的判決？99年
    1 月24日案發當日，告訴人劉武雄自知傷勢輕微（挫傷部分
    是劉武雄自訴而已，沒提出任何證據證明此一傷勢，醫生也
    沒證明劉武雄有此一傷勢），和鼻根部0.8 公分擦傷是為案
    發當日原始傷證為真，劉武雄因恐傷勢輕微對判決不利，故
    於3 日後即99年1 月27日又重新開立1 張診斷證明書，故意
    將其原本工作所受骨折傷害刻意列入，混淆嫁禍再審聲請人
    ，其不老實的動機和說謊意圖如此明顯，法院不查，卻冤枉
    再審聲請人犯傷害罪。再審聲請人告進法院本為了爭一個理
    字，如今法院這樣冤判無辜，不依真實證據斷案，草率結案
    ，留給受害苦主這樣的委曲和痛苦，是不是只能蒼天可見，
    法律何用？再審聲請人99年1 月24日遭告訴人劉武雄、潘奎
    宏2 人至工作地點鬧事，現在法院不但輕判劉武雄，及判潘
    奎宏無罪，受害苦主再審聲請人反而判重，這是臺灣的法律
    嗎？執法人員更要憑藉良知，不能這樣任意冤枉無辜，法院
    是這樣在傷害1 個守份為善度日的人嗎？蒼天可鑒，再審聲
    請人沒犯的罪不能這樣背上冤枉罪名，請求就傷害罪部分再
    審，給再審聲請人一個合理的判決云云。
二、按有罪之判決確定後，為受判決人之利益聲請再審，必其聲
    請之理由合於刑事訴訟法第420 條第1 項所定情形之一，或
    合於同法第421 條之規定者，始足當之。次按刑事訴訟法第
    420 條第1 項第6 款所謂發見確實之新證據，係指該證據於
    事實審法院判決前已經存在，為法院、當事人所不知，不及
    調查斟酌，至其後始行發見，且就證據本身形式上觀察，固
    不以絕對不須經過調查程序為條件，但必須顯然可認為足以
    動搖原有罪確定判決，而為受判決人無罪、免訴、免刑或輕
    於原判決所認罪名之判決者為限。故受理聲請再審之最後事
    實審法院，應就聲請再審理由之所謂「新證據」，是否具備
    事實審判決前已經存在，為法院、當事人所不知，事後方行
    發見之「嶄新性」（或稱「新規性」），及顯然足以動搖原
    有罪確定判決，應另為無罪、免訴、免刑或輕於原判決罪名
    之「顯然性」（或稱「確實性」）二要件，加以審查，為判
    斷應否准予開始再審之準據，二者不可或缺，否則即不能據
    為再審之原因（最高法院93年度台抗字第98號、86年度台抗
    字第477 號裁判要旨參照）。而所謂「確實」之新證據，係
    指其證據之本身在客觀上可認為真實，毋須經過調查，即足
    以動搖原判決，使受刑人得受有利之裁判者而言，若在客觀
    上就其之真實性如何，尚欠明瞭，非經相當之調查，不能辨
    其真偽，即與確實新證據之「確實」涵義不符，自難採為聲
    請再審之理由（最高法院85年度台抗字第341 號、424 號判
    決均同此旨）。又按刑事訴訟法第421 條規定，不得上訴於
    第三審法院案件，除第420 條規定外，其經第二審確定之有
    罪判決，如就足生影響於判決之重要證據漏未審酌者，亦得
    為受判決人之利益，聲請再審。所謂「漏未審酌」乃指第二
    審判決前已發現而提出之證據，未予審酌而言，苟被捨棄之
    證據，已於理由內敘明其捨棄之理由者，即非漏未審酌。又
    所謂「重要證據」，必須該證據已足認定受判決人應受無罪
    、或免訴、或輕於原審所認定之罪名方可，如不足以推翻原
    審所認定罪刑之證據，即非足生影響於原判決之重要證據。
    再參最高法院89年度台抗字第30號裁定意旨，刑事訴訟法第
    421 條所規定因重要證據漏未審酌而聲請再審者，指該證據
    於案情有重要關係且未經審酌者而言，如證據業經法院本其
    自由心證予以取捨及判斷，僅係對此持相異評價，即不能以
    此為由聲請再審。是如當事人所提出之證物，不足以影響判
    決結果，或第二審法院依調查之結果，本於論理法則、經驗
    法則，取捨證據後，認定事實者，則不包括之。
三、經查，原確定判決認定再審聲請人犯刑法第277 條第1 項之
    普通傷害罪，業於判決理由就認定再審聲請人犯罪之證據詳
    加斟酌，及說明所憑之理由，再審聲請意旨僅就原確定判決
    業已指駁說明之陳詞再事爭辯，及對於法院取捨證據與自由
    判斷證據證明力之職權行使，泛指其為違法，並未依刑事訴
    訟法第420 條第1 項或同法第421 條規定之要件敘明聲請再
    審之理由；再者，再審聲請狀所附之衛生署臺中醫院診斷證
    明書、照片、行政院衛生署臺中醫院99年6 月21日中醫歷字
    第0990005456號函、急診護理評估表（以上均影本）等證據
    均係法院判決前已發現之證據，並經原確定判決於理由中詳
    加取捨審認，經核與刑事訴訟法第420 條第1 項第6 款所規
    定「發現確實之新證據」，及同法第421 條所規定「就足生
    影響於判決之重要證據漏未審酌」等要件，均不相符，自難
    據以聲請再審，本件再審之聲請為無理由，應予駁回。
四、據上論斷，應依刑事訴訟法第434 條第1 項，裁定如主文。
中    華    民    國   100    年    4     月    27    日
            刑事第十一庭   審判長法  官   郭  同  奇
                                 法  官   許  冰  芬
                                 法  官   陳  慧  珊
以上正本證明與原本無異。
不得抗告。
                                 書記官   洪  麗  華
中    華    民    國   100    年    4     月    27    日